【裁判字號】    89,抗更(一),594
【裁判日期】    890828
【裁判案由】    票款執行
【裁判全文】
臺灣高等法院臺中分院民事裁定  八十九年度抗更(一)字第五九四號
      抗  告  人  甲○○
                          送達.
      相  對  人  唐京建設股份有限公司
                          設台.
      法定代理人  簡拔猷  住台.
右當事人間票款執行事件，抗告人對於中華民國八十八年七月二十七日臺灣臺中地方
法院八十八年度票字第一○九八六號所為裁定，提起抗告，本院裁定後，經最高法院
第一次發回更為裁定，本院裁定如左：
      主      文
原裁定廢棄。
相對人簽發如附表所示本票二紙，准予強制執行。
聲請及抗告程序費用由相對人負擔。
      理      由
一、抗告意旨以：系爭本票，上載明付款地：「向營業所」，足見雙方約定以抗告人
    之營業所為付款地，而抗告人之營業所為臺中市○○區○○路一段四二三號一樓
    ，亦有經濟部中部辦公室查覆之相對人公司執照可憑，依上開說明，系爭本票之
    強制執行之聲請應由臺灣臺中地方法院管轄，原法院竟以無管轄權駁回抗告人之
    聲請，顯有錯誤等語。
二、按本票執行事件，依非訟事件法第一百條之規定，應由票據付款地之法院管轄，
    最高法院民事著有六十四年度台抗字第二二四號判例足稽。本件依相對人提出之
    系爭本票，上載明付款地：「向營業所」，足見雙方約定以抗告人之營業所為付
    款地，而抗告人之營業所為臺中市○○區○○路一段四二三號一樓，亦有抗告人
    提出之公司執照可憑，依上開說明，系爭本票之強制執行之聲請應由臺灣臺中地
    方法院管轄，至系爭本票上雖亦記載「臺北市○○路三二五巷二四弄一號二樓」
    之住址，然其係記載於法定代理人楊榮基之後，顯然該項記載僅係註明法定代理
    人楊榮基之住所，並非系爭本票之付款地。相對人向原法院為聲請，尚無不合。
    原裁定以無管轄權為由，駁回抗告人之聲請，尚有未洽。
三、抗告人主張伊執有相對人簽發如附表所示本票二紙，屆期提示，不獲兌現，依票
    據法第一百廿三條規定，聲請裁定許可強制執行，核無不合，應予准許，原裁定
    以原法院非系爭本票付款地所在法院而駁回抗告人之聲請，尚有未洽，應由本院
    廢棄原裁定，自為裁定如主文。至相對人抗辯系爭本票未蓋相對人公司之印章，
    相對人公司自不負票據上責任等語，惟就形式觀察係法定代理人楊榮基簽發相對
    人公司之本票，抗告人屆期提示不獲兌現，依上開規定聲請裁定許可強制執行，
    即應予准許，至楊榮基於簽發本票時是否為相對人之法定代理人，是否得認為相
    對人在票據上簽名或蓋章而應由相對人負票據責任，係屬實體上問題，非本件非
    訟程序所得審究，應另行起訴解決，併此敘明。
四、依非訟事件法第二十八條、第八條第二項，民事訴訟法第四百九十二條第二項、
    第九十五條、第七十八條，裁定如主文。
中      華      民      國    八十九    年      八      月    二十八    日
~B1民事第四庭審判長法  官  黃斐君
~B2                法  官  陳蘇宗
~B3                法  官  張鑫城
右為正本係照原本作成。
如不服本裁定應於裁定送達後十日內向本院提出抗告理由狀（須按他造人數附具繕本
），並繳納抗告裁判費新臺幣肆拾伍元及送達用雙掛號郵票拾份（每份拾肆元）。
~B                書記官  劉智文
中      華      民      國    八十九    年      八      月     三十     日
附表：
┌──┬───┬────────┬─────────┬─────┐
│編號│發票日│票面金額(新臺幣)│到期日即利息起算日│票據號碼  │
├──┼───┼────────┼─────────┼─────┤
│ １ │10.１０│    00000000    │   3.１０         │00000000  │
├──┼───┼────────┼─────────┼─────┤
│ ２ │10.１０│     0000000    │   3.１０         │00000000  │
└──┴───┴────────┴─────────┴─────┘
                                                                        Ｈ


司法院資訊處製作；財團法人民間司法改革基金會備份。
